【裁判字號】    94,訴,1186
【裁判日期】    950123
【裁判案由】    偽造文書等
【裁判全文】
臺灣臺北地方法院刑事判決              94年度訴字第1186號
公  訴  人  臺灣臺北地方法院檢察署檢察官
被      告  甲○○
選任辯護人  許巍騰律師
            李怡卿律師
上列被告因侵占等案件，經檢察官提起公訴（九十三年度偵字第
一八四六○號），因被告於本院準備程序中就被訴事實為有罪之
陳述，經本院合議庭裁定進行簡式審判程序，判決如下：
    主  文
甲○○連續意圖為自己不法之所有，而侵占對於業務上所持有之
物，處有期徒刑柒月，如附表二所示偽造之署押均沒收；又連續
行使偽造私文書，足以生損害於他人，處有期徒刑肆月，如附表
三所示偽造之印章、印文均沒收。應執行有期徒刑拾月；緩刑貳
年；如附表二、三所示偽造之署押、印章、印文均沒收。
    事  實
一、甲○○自民國八十七年七月二十五日起至九十一年九月十三
    日止，任職於搜主義數位科技股份有限公司（設臺北市○○
    ○路○段四六七號二樓，下簡稱搜主義公司），擔任業務經
    理，工作內容為負責與各加盟教室聯繫接洽，並收取教材貨
    款，為從事業務之人。甲○○因與搜主義公司產生勞資糾紛
    ，為取得與搜主義公司談判之籌碼，竟基於意圖為自己不法
    之所有及行使偽造私文書之概括犯意，先於九十一年三月間
    ，利用其負責代理搜主義公司與各家加盟教室辦理解約事宜
    之機會，向搜主義公司一次領得作為解約金之用、價值共計
    新臺幣（下同）七十六萬五千四百三十六元之圖書禮券後，
    未依公司指示辦理解約事宜，而將上開圖書禮券予以侵占入
    己；又於九十一年九月十二日、十三日，分別偽造「戴良達
    」、「洪義堂」、「許素珍」、「黃惠珠」、「楊惠珍」、
    「吳美嬌」、「簡愛環」、「詹紅珠」、「吳緒楷」署押各
    一枚於解約同意書上，而陸續偽造以「南昌」、「天母」、
    「後埔」、「幸福」、「板橋」、「樹林」、「倢成」、「
    吳興」、「成功」加盟教室名義出具之解約同意書共九份，
    復將上開偽造之解約同意書陸續交付予搜主義公司而行使之
    ，以掩飾其上開侵占犯行，足生損害於被冒名之各個加盟教
    室及負責人（或代理人）；另於九十一年五月三十一日，利
    用其得向加盟教室收取貨款之權限，自加盟之板橋教室負責
    人楊惠珍處收取教材貨款現金三萬四千八百元，惟亦未繳回
    搜主義公司而據為己有。嗣後甲○○又另行起意，基於意圖
    為自己不法之所有及行使偽造私文書之概括犯意，先於不詳
    時地，偽造「搜主義數位科技股份有限公司」及負責人「丙
    ○○」、「臺灣新學友書局股份有限公司」（亦為搜主義公
    司關係企業，下簡稱新學友公司）及負責人「廖蘇西姿」之
    印章各一枚，復自九十一年三月十五日起至同年十月一日止
    ，或連續蓋用上開偽造之印章於續約合約書立合約人處，而
    偽造七張續約合約書後，分別交付予「幸福」、「板橋」、
    「樹林」、「昇陽」、「基隆」、「文傑」、「北港」加盟
    教室之負責人（或代理人）而行使之，或以口頭與「倢成」
    、「吳興」加盟教室之負責人（或代理人）續約，使得上開
    加盟教室之負責人或代理人陷於錯誤，誤以為搜主義公司或
    新學友公司有與彼等續約之意思，而分別以交付現金或開立
    支票之方式給付甲○○共計九十九萬三千元之續約加盟金，
    足生損害於搜主義公司、新學友公司及各個加盟教室；甲○
    ○收受加盟金支票後，若支票上註明受款人係搜主義公司，
    甲○○則在支票背面偽造「搜主義數位科技股份有限公司」
    印文一枚而偽造取款背書後，向銀行提示請求付款；北港教
    室部分，甲○○另偽造「臺灣新學友書局股份有限公司」及
    負責人「廖蘇西姿」印文於收款證明上，復將上開偽造之私
    文書交付北港教室負責人郭毓琪而行使之（各個犯罪行為、
    侵占或詐欺金額詳如附表一所示）。嗣因搜主義公司察覺有
    異，一一清查各個加盟教室之實際解約情形，始悉上情。
二、案經搜主義公司訴由臺北市政府警察局內湖分局報告臺灣臺
    北地方法院檢察署檢察官偵查起訴。
    理  由
一、前揭犯罪事實，業據被告甲○○於本院審理時坦承不諱，核
    與告訴人搜主義公司代理人乙○○指訴情節相符（見九十三
    年度偵字第一八四六○號卷《下稱偵查卷》第四頁至第七頁
    、第五○頁至第五四頁、第一三七頁至第一四一頁、第一九
    九頁、第二○一頁、本院卷第十八頁、第十九頁、第二六頁
    、第二七頁、第四三頁），並有證人即加盟教室負責人或代
    理人楊惠珍（見偵查卷第十七頁至第二一頁）、楊德興（見
    偵查卷第二二頁至第二六頁）、張世昌（見偵查卷第二七頁
    至第三一頁）、白鴻禧（見偵查卷第三三頁至第三七頁）、
    翁清文（見偵查卷第三七頁至第四○頁）、吳緒楷（見偵查
    卷第四一頁至四五頁）、黃惠珍（見偵查卷第一三八頁）分
    別於警詢、檢察事務官訊問時證述明確；並經證人即告訴人
    業務部門行銷經理張源生供證屬實（見偵查卷第一九九頁至
    第二○一頁）。又被告曾於本院審理時，當庭表示對於上開
    證人於警詢或檢察事務官訊問時所為證述之證據能力不予爭
    執，而同意作為證據，本院審酌上開證詞作成之情況，亦無
    任何不當情事；從而，依據刑事訴訟法第一百五十九條之五
    第一項規定，上開證人於警詢、檢察事務官訊問時所為證述
    ，均得作為本案之證據，附此敘明。此外，尚有人事資料卡
    （見九十三年度他字第三五三一號卷《下稱他字卷》第六頁
    ）、被告偽造之解約同意書（見他字卷第八頁至第十一頁、
    第十六頁、第二五、第三三、第三五頁、第五二頁）、偽造
    之續約合約書（見他字卷第十二至十五頁、第十七頁至第二
    ○頁、第二六至第三○頁、第三八頁至第四八頁）、收取板
    橋教室加盟金之付款簽收簿（見他字卷第二一頁）、加盟金
    支票影本（見他字卷第二二頁、第三一頁、第三二頁、第三
    四頁、第三六頁、第三七頁、第四九頁、第五四頁、本院卷
    第四七頁、第四八頁）、板橋教室教材貨款付款簽收簿及貨
    款支票（見他字卷第二三頁、第二四頁）、北港加盟權利金
    收款證明（見他字卷第五一頁）、和解協議書（見偵查卷第
    九頁）、補充協議書（見本院卷第五一頁）等件附卷可資佐
    證，足認被告所為任意性自白核與事實相符。綜上，本件事
    證明確，被告犯行堪予認定，應依法論科。
二、論罪科刑部分：
（一）被告侵占業務上所持有之圖書禮券、教材貨款，另為掩飾
      侵占圖書禮券犯行而偽造解約同意書復行使之，其所為係
      犯刑法第二百十六條、第二百十條行使偽造私文書罪、同
      法第三百三十六條第二項之業務侵占罪。被告偽造署押之
      行為，為偽造私文書之部分行為，其偽造私文書之低度行
      為，復為行使偽造私文書之高度行為所吸收，均不另論罪
      。被告先後多次業務侵占、行使偽造私文書之犯行，均時
      間緊接，所犯均係構成要件相同之罪名，顯係基於概括犯
      意反覆為之，應各依連續犯規定論以一業務侵占罪、一行
      使偽造私文書罪，並均加重其刑。又被告所犯上開二罪間
      ，有方法結果之牽連關係，應從一重論以連續業務侵占罪
      。
（二）被告偽造續約合約書後交付予各加盟教室負責人或代理人
      ，詐得教室加盟金，所為係犯刑法第二百十六條、第二百
      十條行使偽造私文書罪、第三百三十九條第一項詐欺取財
      罪。被告偽造印章、印文之行為，為偽造私文書之部分行
      為，其偽造私文書之低度行為，復為行使偽造私文書之高
      度行為所吸收，均不另論罪。被告先後多次行使偽造私文
      書、詐欺取財之犯行，均時間緊接，所犯均係構成要件相
      同之罪名，顯係基於概括犯意反覆為之，應各依連續犯規
      定論以一行使偽造私文書、一詐欺取財罪，並均加重其刑
      。又被告所犯上開二罪間，有方法結果之牽連關係，應從
      一重論以連續行使偽造私文書罪。
（三）被告所犯上開連續業務侵占罪、連續行使偽造私文書罪，
      行為互殊、犯意各別，應予分論併罰。
（四）爰審酌被告坦承犯行，犯後態度良好，且已與告訴人達成
      和解，並依照與告訴人之約定賠償告訴人損失，此業據告
      訴代理人乙○○供述在卷（見本院卷第五八頁），且有和
      解協議書、補充協議書在卷可憑，兼衡被告之智識程序、
      品行、犯罪動機、所生危害等一切情狀，分別量處如主文
      所示之刑，並定其應執行之刑及併宣告沒收。
（五）又被告前未曾受有期徒刑以上刑之宣告，此有臺灣高等法
      院被告前案紀錄表一紙在卷可稽，其因一時思慮不周，致
      觸犯本件犯行，經此偵審程序，當能知所警惕，信無再犯
      之虞，本院認前開對其所宣告之刑，以暫不執行為適當，
      爰併予宣告緩刑二年，以啟自新。
（六）如附表二、三所示之偽造署押、印章、印文，爰均依刑法
      第二百十九條規定沒收之。
據上論斷，應依刑事訴訟法第二百九十九條第一項前段，刑法第
第五十六條、第二百十六條、第二百十條、第三百三十六條第二
項、第三百三十九條第一項、第五十五條、第五十一條第五款、
第九款、第十款、第七十四條第一款、二百十九條，罰金罰鍰提
高標準條例第一條前段，判決如主文。
本案經檢察官楊仲萍到庭執行職務。
中   華   民   國   九十五   年    一   月   二十三   日
                      刑事第一庭  法  官  劉素如
上正本證明與原本無異。
如不服本判決，應於判決送達後10日內向本院提出上訴狀（應抄
附繕本）。告訴人或被害人如對於本判決不服者，應具備理由請
求檢察官上訴，其上訴期間之計算係以檢察官收受判決正本之日
期為準。
                                  書記官  陳俐妙
中   華   民   國   九十五   年    一   月   二十三   日
中華民國刑法第216條
(行使偽造變造或登載不實之文書罪)
行使第 210 條至第 215 條之文書者，依偽造、變造文書或登載
不實事項或使登載不實事項之規定處斷。
中華民國刑法第210條
(偽造變造私文書罪)
偽造、變造私文書，足以生損害於公眾或他人者，處 5 年以下有
期徒刑。
中華民國刑法第336條
(公務公益侵占罪、業務侵占罪)
對於公務上或因公益所持有之物，犯前條第 1 項之罪者，處 1
年以上 7 年以下有期徒刑，得併科 5 千元以下罰金。
對於業務上所持有之物，犯前條第 1 項之罪者，處 6 月以上
5 年以下有期徒刑，得併科 3 千元以下罰金。
前二項之未遂犯罰之。
中華民國刑法第339條
(普通詐欺罪)
意圖為自己或第三人不法之所有，以詐術使人將本人或第三人之
物交付者，處5年以下有期徒刑、拘役或科或併科1千元以下罰金
。
以前項方法得財產上不法之利益或使第三人得之者，亦同。
前二項之未遂犯罰之。
附表一
┌──┬────┬────┬────────────────┬──────┬──────┐
│編號│加盟教室│ 負責人 │          犯罪行為              │侵占或詐欺金│  總金額    │
│    │        │        │                                │額（新臺幣）│（新臺幣）  │
├──┼────┼────┼────────────────┼──────┼──────┤
│ 一 │南昌教室│ 戴良達 │九十一年三月間，侵占應退還予南昌│ 九萬八千一 │ 九萬八千一 │
│    │（址設臺│        │教室之圖書禮券九萬八千一百元，嗣│ 百元       │ 百元       │
│    │北市南昌│        │於九十一年九月十三日偽造解約同意│            │            │
│    │路一段一│        │書（含偽造「戴良達」署押一枚於立│            │            │
│    │四五號二│        │同意書人欄）後交付告訴人而行使之│            │            │
│    │樓）    │        │以掩飾侵占犯行                  │            │            │
├──┼────┼────┼────────────────┼──────┼──────┤
│ 二 │天母教室│ 洪義堂 │九十一年三月間，侵占應退還予天母│ 九萬二千零 │ 九萬二千零 │
│    │（址設臺│        │教室之圖書禮券九萬二千零三十六元│ 三十六元   │ 三十六元   │
│    │北市天母│        │，復於九十一年九月十三日偽造解約│            │            │
│    │西路四一│        │同意書（含偽造「洪義堂」署押一枚│            │            │
│    │巷七號二│        │於立同意書人欄）後交付告訴人而行│            │            │
│    │樓）    │        │使之以掩飾侵占犯行              │            │            │
├──┼────┼────┼────────────────┼──────┼──────┤
│ 三 │後埔教室│ 呂金城 │九十一年三月間，侵占應退還予後埔│ 五萬五千四 │ 五萬五千四 │
│    │（址設臺│        │教室之圖書禮券五萬五千四百元，復│ 百元       │ 百元       │
│    │北縣板橋│        │於九十一年九月十三日偽造解約同意│            │            │
│    │市○○街│        │書（含偽造「許素珍」署押一枚於立│            │            │
│    │一一一號│        │同意書人欄）後交付告訴人而行使之│            │            │
│    │）      │        │以掩飾其侵占犯行                │            │            │
├──┼────┼────┼────────────────┼──────┼──────┤
│ 四 │幸福教室│ 黃惠珠 │九十一年三月間，侵占應退還予幸福│ 十萬六千九 │ 十五萬六千 │
│    │（址設臺│        │教室之圖書禮券十萬六千九百元，復│ 百元       │ 九百元     │
│    │北縣新莊│        │於九十一年九月十三日偽造解約同意│            │            │
│    │市○○街│        │書（含偽造「黃惠珠」署押一枚於立│            │            │
│    │一八六巷│        │同意書人欄）後交付告訴人而行使之│            │            │
│    │二三號  │        │以掩飾其侵占犯行                │            │            │
│    │）      │        ├────────────────┼──────┤            │
│    │        │        │於九十一年九月十三日偽造搜主義數│   五萬元   │            │
│    │        │        │位科技股份有限公司（新學友兒童創│            │            │
│    │        │        │意天地加盟教室）合約書（含偽造「│            │            │
│    │        │        │搜主義數位科技股份有限公司」及負│            │            │
│    │        │        │責人「丙○○」印文各一枚於立合約│            │            │
│    │        │        │書人甲方處）後交付黃惠珠而行使之│            │            │
│    │        │        │，詐取教室加盟金五萬元          │            │            │
├──┼────┼────┼────────────────┼──────┼──────┤
│ 五 │板橋教室│ 楊惠珍 │九十一年三月間，侵占應退還予板橋│ 六萬一千七 │十八萬九千五│
│    │（址設臺│        │教室之圖書禮券六萬一千七百元，復│ 百元       │百元        │
│    │北縣板橋│        │於九十一年九月十二日偽造解約同意│            │            │
│    │市○○路│        │書（含偽造「楊惠珍」署押一枚於立│            │            │
│    │一一之一│        │同意書人欄）後交付告訴人而行使之│            │            │
│    │號）    │        │以掩飾其侵占犯行                │            │            │
│    │        │        ├────────────────┼──────┤            │
│    │        │        │於九十一年五月三十一日利用收取貨│ 三萬四千八 │            │
│    │        │        │款之機會，侵占板橋教室之教材貨款│ 百元       │            │
│    │        │        │三萬四千八百元                  │            │            │
│    │        │        ├────────────────┼──────┤            │
│    │        │        │於九十一年六月六日，在板橋教室偽│ 九萬三千元 │            │
│    │        │        │造搜主義數位科技股份有限公司（新│            │            │
│    │        │        │學友兒童創意天地加盟教室）合約書│            │            │
│    │        │        │（含偽造「搜主義數位科技股份有限│            │            │
│    │        │        │公司」及負責人「丙○○」印文各一│            │            │
│    │        │        │枚於立合約書人甲方處）後交付楊惠│            │            │
│    │        │        │珍而行使之，使楊惠珍誤以為告訴人│            │            │
│    │        │        │願與其續約，而交付教室加盟金支票│            │            │
│    │        │        │一紙（票號ＰＣ0000000號、│            │            │
│    │        │        │發票日九十一年六月二十日、金額九│            │            │
│    │        │        │萬三千元、發票人魏照敏）予被告，│            │            │
│    │        │        │被告嗣於支票背面偽造「搜主義數位│            │            │
│    │        │        │科技股份有限公司」印文一枚後，於│            │            │
│    │        │        │九十一年六月二十日向銀行提示領款│            │            │
├──┼────┼────┼────────────────┼──────┼──────┤
│ 六 │樹林教室│ 楊德興 │於九十一年三月間侵占應退還予樹林│ 七萬八千五 │ 十四萬八千 │
│    │（址設臺│        │教室之圖書禮券七萬八千五百元，復│ 百元       │ 五百元     │
│    │北縣樹林│        │於九十一年九月十二日偽造解約同意│            │            │
│    │市○○街│        │書（含偽造「吳美嬌」署押一枚於立│            │            │
│    │一三八號│        │同意書人欄）後交付告訴人而行使之│            │            │
│    │）      │        │以掩飾其侵占犯行                │            │            │
│    │        │        ├────────────────┼──────┤            │
│    │        │        │於九十一年五月八日在樹林教室偽造│   七萬元   │            │
│    │        │        │搜主義數位科技股份有限公司（新學│            │            │
│    │        │        │友兒童創意天地加盟教室）合約書（│            │            │
│    │        │        │含偽造「搜主義數位科技股份有限公│            │            │
│    │        │        │司」及負責人「丙○○」印文各一枚│            │            │
│    │        │        │於立合約書人甲方處）後交付吳美嬌│            │            │
│    │        │        │而行使之，使吳美嬌誤以為告訴人願│            │            │
│    │        │        │與其續約，而交付教室加盟金支票一│            │            │
│    │        │        │紙（發票人楊德興、發票日九十一年│            │            │
│    │        │        │五月十日、金額七萬元、付款人花蓮│            │            │
│    │        │        │區中小企業銀行樹林分行、受款人搜│            │            │
│    │        │        │主義數位科技股份有限公司）予被告│            │            │
│    │        │        │，被告嗣於支票背面偽造「搜主義數│            │            │
│    │        │        │位科技股份有限公司」印文一枚後，│            │            │
│    │        │        │於九十一年五月十日向銀行提示領款│            │            │
├──┼────┼────┼────────────────┼──────┼──────┤
│ 七 │倢成教室│ 張世昌 │於九十一年三月間侵占應退還予倢成│   七萬元   │ 十二萬元   │
│    │（址設彰│        │教室之圖書禮券七萬元，嗣於九十一│            │            │
│    │化市中民│        │年九月十三日偽造解約同意書（含偽│            │            │
│    │街一號）│        │造「簡愛環」署押一枚於立同意書人│            │            │
│    │        │        │欄）後交付告訴人行使之以掩飾其侵│            │            │
│    │        │        │占犯行                          │            │            │
│    │        │        ├────────────────┼──────┤            │
│    │        │        │九十一年九月二十七日在倢成教室口│   五萬元   │            │
│    │        │        │頭與張世昌續約，使張世昌誤以為告│            │            │
│    │        │        │訴人願與其續約，而交付教室加盟金│            │            │
│    │        │        │支票一紙（票號0000000號、│            │            │
│    │        │        │發票日九十一年十月五日、金額五萬│            │            │
│    │        │        │元、發票人簡愛環、付款人中華商業│            │            │
│    │        │        │銀行彰化分行、受款人搜主義數位科│            │            │
│    │        │        │技股份有限公司），被告復於支票背│            │            │
│    │        │        │面偽造「搜主義數位科技股份有限公│            │            │
│    │        │        │司」印文一枚向銀行提示付款      │            │            │
├──┼────┼────┼────────────────┼──────┼──────┤
│ 八 │吳興教室│ 詹紅珠 │九十一年三月間侵占應退還予吳興教│ 十萬二千八 │ 十七萬二千 │
│    │（址設臺│        │室之圖書禮券十萬二千八百元，嗣於│ 百元       │ 八百元     │
│    │北市松仁│        │九十一年九月十二日偽造解約同意書│            │            │
│    │路二五三│        │（含偽造「詹紅珠」署押一枚於立同│            │            │
│    │巷三弄十│        │意書人欄）後交付告訴人行使之以掩│            │            │
│    │號一樓）│        │飾其侵占犯行                    │            │            │
│    │        │        ├────────────────┼──────┤            │
│    │        │        │九十一年三月十五日在吳興教室口頭│  七萬元    │            │
│    │        │        │與詹紅珠續約，使詹紅珠誤以為告訴│            │            │
│    │        │        │人願與其續約，而交付教室加盟金支│            │            │
│    │        │        │票一紙（票號0000000號、發│            │            │
│    │        │        │票日九十一年三月十五日、金額七萬│            │            │
│    │        │        │元、發票人詹紅珠、付款人第九信用│            │            │
│    │        │        │合作社安和分社）予被告，被告並持│            │            │
│    │        │        │以向銀行提示付款                │            │            │
├──┼────┼────┼────────────────┼──────┼──────┤
│ 九 │昇陽教室│ 張慧華 │九十一年七月一日偽造搜主義數位科│  五萬元    │  五萬元    │
│    │（址設桃│        │技股份有限公司（新學友兒童創意天│            │            │
│    │園縣中壢│        │地加盟教室）合約書（含偽造「搜主│            │            │
│    │市○○路│        │義數位科技股份有限公司」及負責人│            │            │
│    │二段三一│        │「丙○○」印文各一枚於立合約書人│            │            │
│    │號二樓）│        │甲方處）後交付予張慧華而行使之，│            │            │
│    │        │        │使張慧華誤以為告訴人願與其續約，│            │            │
│    │        │        │而交付教室加盟金現金五萬元      │            │            │
├──┼────┼────┼────────────────┼──────┼──────┤
│ 十 │基隆教室│ 白鴻禧 │九十一年十月一日偽造搜主義數位科│  六萬元    │  六萬元    │
│    │（址設基│        │技股份有限公司（新學友兒童創意天│            │            │
│    │隆市仁二│        │地加盟教室）合約書（含偽造「搜主│            │            │
│    │路九五號│        │義數位科技股份有限公司」及負責人│            │            │
│    │二樓）  │        │「丙○○」印文各一枚於立合約書人│            │            │
│    │        │        │甲方處）後交付予白鴻禧，使白鴻禧│            │            │
│    │        │        │誤以為告訴人願與其續約，而交付教│            │            │
│    │        │        │室加盟金六萬元予被告            │            │            │
├──┼────┼────┼────────────────┼──────┼──────┤
│十一│文傑教室│ 翁清文 │九十一年七月二日偽造搜主義數位科│  五萬元    │  五萬元    │
│    │（桃園縣│        │技股份有限公司（新學友兒童創意天│            │            │
│    │中壢市中│        │地加盟教室）合約書（含偽造「搜主│            │            │
│    │山東路三│        │義數位科技股份有限公司」及負責人│            │            │
│    │段三四一│        │「丙○○」印文各一枚於立合約書人│            │            │
│    │號）    │        │甲方處）後交付予翁清文而行使之，│            │            │
│    │        │        │使翁清文誤以為告訴人欲與其續約，│            │            │
│    │        │        │而交付教室加盟金支票一紙（票號Ａ│            │            │
│    │        │        │Ａ0000000號、發票日九十一│            │            │
│    │        │        │年七月二十日、金額五萬元、付款人│            │            │
│    │        │        │新竹國際商業銀行），被告嗣後並將│            │            │
│    │        │        │支票提領兌現                    │            │            │
├──┼────┼────┼────────────────┼──────┼──────┤
│十二│成功教室│ 吳緒楷 │九十一年三月間侵占應退還予成功教│  十萬元    │  十萬元    │
│    │（址設桃│        │室之圖書禮券十萬元，復於九十一年│            │            │
│    │園縣中壢│        │九月十一日偽造解約同意書（含偽造│            │            │
│    │市○○路│        │「吳緒楷」署押一枚於立同意書人欄│            │            │
│    │七九巷七│        │）後交付予告訴人而行使之以掩飾其│            │            │
│    │三號一樓│        │侵占犯行                        │            │            │
│    │）      │        │                                │            │            │
├──┼────┼────┼────────────────┼──────┼──────┤
│十三│北港教室│ 郭毓琪 │九十一年八月十二日偽造新學友公司│  五十萬元  │  五十萬元  │
│    │（址設雲│        │名義出具之同意書（含偽造「臺灣新│            │            │
│    │林縣北港│        │學友書局股份有限公司」及負責人「│            │            │
│    │鎮○○街│        │廖蘇西姿」印文各一枚於其上）後交│            │            │
│    │十九號）│        │付予郭毓琪，使郭毓琪誤以為新學友│            │            │
│    │        │        │公司仍同意其繼續加盟，因而交付加│            │            │
│    │        │        │盟權利金支票一紙（票號五七八八○│            │            │
│    │        │        │三五號、發票日九十一年八月十二日│            │            │
│    │        │        │、金額五十萬元、付款人花蓮區中小│            │            │
│    │        │        │企業銀行、受款人搜主義數位科技股│            │            │
│    │        │        │份有限公司）予被告，被告並偽造收│            │            │
│    │        │        │款證明一紙（含偽造「臺灣新學友書│            │            │
│    │        │        │局股份有限公司」及負責人「廖蘇西│            │            │
│    │        │        │姿」之印文各一枚於其上）交付郭毓│            │            │
│    │        │        │琪收受，復於上開支票背面偽造「搜│            │            │
│    │        │        │主義數位科技股份有限公司」印文一│            │            │
│    │        │        │枚後向銀行提示請求付款          │            │            │
│    │        │        │                                │            │            │
├──┴────┴────┴────────────────┴──────┼──────┤
│                                                                   總計 │一百七十九萬│
│                                                                        │三千二百三十│
│                                                                        │六元        │
├─────────────────┬──────────────────┴──────┤
│ 侵占圖書禮券                     │        七十六萬五千四百三十六元                  │
├─────────────────┼─────────────────────────┤
│ 詐取教室加盟金                   │        九十九萬三千元                            │
├─────────────────┼─────────────────────────┤
│ 侵占教材貨款                     │        三萬四千八百元                            │
└─────────────────┴─────────────────────────┘
附表二：偽造之「戴良達」、「洪義堂」、「許素珍」、「黃惠
        珠」、「楊惠珍」、「吳美嬌」、「簡愛環」、「詹紅
        珠」、「吳緒楷」署押各一枚
附表三：偽造之「搜主義數位科技股份有限公司」、「丙○○」
        、「臺灣新學友書局股份有限公司」、「廖蘇西姿」印
        章各一枚，偽造之「搜主義數位科技股份有限公司」印
        文十枚、「丙○○」印文六枚、「臺灣新學友書局股份
        有限公司」印文二枚、「廖蘇西姿」印文二枚


司法院資訊處製作；財團法人民間司法改革基金會備份。
